【裁判字號】    94,交聲,652
【裁判日期】    950314
【裁判案由】    聲明異議
【裁判全文】
臺灣臺南地方法院交通事件裁定         94年度交聲字第652號
移送機關    交通部公路總局嘉義區監理所臺南監理站
受處分人
即異議人    甲○○
上列受處分人因違反道路交通管理處罰條例案件，對於交通部公
路總局嘉義區監理所臺南監理站民國94年11月15日所為之裁決處
分（處分案號：嘉監南字第裁74-BB0000000號）聲明異議，本院
裁定如下：
    主  文
異議駁回。
    理  由
一、本件聲明異議意旨略以：受處分人即異議人甲○○被舉發於
    民國94年5月19日12時37分許，駕駛牌照號碼S3-9369號自小
    客貨車，在高雄市○○路與凱旋路口，「不依標誌標線號誌
    指示」行駛，惟異議人並未收到舉發單，異議人對臺南監理
    站上開處分裁罰異議人新臺幣1千8百元並記違規點數1點不
    服，為此聲明異議。
二、按汽車駕駛人轉彎時，不依標誌、標線、號誌指示者，處新
    臺幣6百元以上1千8百元以下罰鍰，並記違規點數1點，道路
    交通管理處罰條例第48條第2款及第63條第1項第1款定有明
    文。
三、經查：
(1)、本件受處分人即異議人甲○○於94年5月19日12時37分許，
    駕駛S3-9369號自小客貨車，在高雄市○○路與凱旋路口，
    「不依標誌標線號誌指示」行駛，因而被警逕行舉發，有高
    雄市政府警察局94年6月3日高市警交相字第BB0000000號舉
    發違反道路交通管理事件通知單及現場照片2張附卷可稽，
    並經舉發之小隊長乙○○於本院94年12月7日調查時證述：
    異議人違反地面標線而行駛五福路之專用道，當時五福路之
    專用道是紅燈，而中正路之號誌是綠燈，異議人要往中正路
    走而未依地面標線之專用車道行駛等語在卷，且異議人對於
    其上開違規之事實亦不爭執。
(2)、查異議人之戶籍係設於臺南市○○區○○路63號，臺南市○
    ○路○段425號是其兒子住處，異議人於上開二址來來去去，
    業據異議人於本院94年12月7日調查時陳述明確，並有本院
    依職權電腦聯線列印其戶籍查詢資料1紙附卷可稽。
(3)、又查舉發機關依異議人之戶籍臺南市○○區○○路63號，依
    行政程序法第68條第1項規定郵寄送達，因無人受領而依行
    政程序法第74條規定寄存送達，黏貼通知書於該址，並將舉
    發單寄存於郵局，逾3個月異議人仍未領取，才移送臺南監
    理站依法裁罰，有送達證書影本及高雄市政府警察局交通大
    隊94年11月10日高市警交三字第0940021313號函及臺南監理
    站94年11月17日高嘉監南字第0940029630號函附卷可憑。是
    本件舉發單之未能領取，自應歸責於異議人。
三、綜上所述，異議人甲○○之異議為無理由，應予駁回。
四、據上論斷，應依道路交通案件處理辦法第19條，裁定如主文
    。
中    華    民    國    95    年    3     月    14    日
                   交通法庭   法  官  林勝利
以上正本證明與原本無異。
如不服本裁定應於送達後5日內向本院提出抗告狀。
                              書記官  陳金堂
中    華    民    國    95    年    3     月    14    日


司法院資訊處製作；財團法人民間司法改革基金會備份。
